臺灣新竹地方法院民事裁定  
110年度家繼訴字第31號
上  訴  人
即  被  告  文志強  



視同上訴人
即  被  告  劉瑞珍  


被  上訴人
即  原  告  文萬華  

            文瑾宜  

原審參加人即
利害關係人  裕融企業股份有限公司

法定代理人  嚴陳莉蓮


上列當事人間請求分割遺產事件，上訴人對本院於民國111年4月
12日所為110年度家繼訴字第31號判決提起上訴，本院裁定如下
：
    主  文
上訴人應於本裁定送達後伍日內，繳納上訴費新臺幣伍萬零玖佰
伍拾元。
    理  由
一、查上訴人即原審被告文志強提起本件上訴，自形式上觀之，
    為有利於共同訴訟人之行為，依民事訴訟法第56條第1項第1
    款規定，其上訴效力及於原審同為被告而未上訴之劉瑞珍。
    故爰併列劉瑞珍為視同上訴人，合先敘明。　
二、按「向第二審或第三審法院上訴，依第七十七條之十三及第
    七十七條之十四規定，加徵裁判費十分之五；」、「上訴不
    合程式或有其他不合法之情形而可以補正者，原第一審法院
    應定期間命其補正，如不於期間內補正，應以裁定駁回之。
    」，民事訴訟法第77條之16、第442條第2項定有明文。次按
    ，「訴訟標的之價額，由法院核定。」、「核定訴訟標的之
    價額，以起訴時之交易價額為準；無交易價額者，以原告就
    訴訟標的所有之利益為準。」，民事訴訟法第77條之第1項
    、第2項亦有所載，上開規定依家事事件法第51條之規定，
    於家事訴訟事件有準用之。
三、經查，上訴人上訴意旨係主張原審判決附表一編號1、2號之
    遺產，應先清償伊為被繼承人所支付之房貸新臺幣（下同）
    384.300元、外傭費用1,703,058元、生活照護費1,236,378
    元後，再予以變價分割之，此見諸上訴人民國111年5月6日
    民事聲明上訴狀之附表「分割方法欄」所載即明，是以本件
    上訴人之可受判決訴訟標的利益價額為3,323,736元（計算
    式：384.300+1,703,058＋1,236,378元之和），依民事訴訟
    法第77條之13及第77條之16第1項之規定，應徵第二審裁判
    費50,950元，未據上訴人繳納，茲依民事訴訟法第442條第2
    項規定，限上訴人於收受本裁定後5日內如數向本院繳納，
    逾期即駁回其上訴，特此裁定。
四、至上訴人固併主張另應先給付伊與視同上訴人劉瑞珍共同支
    付之喪葬費用85,477元，惟原審已認定伊與視同上訴人劉瑞
    珍有共同支付之喪葬費用155,780元之事實（即支付祥龍禮
    儀公司之費用），已高於上訴人主張之金額，尚難認本件上
    訴人有可受判決訴訟標的利益之可言；又苟上訴人實係要求
    除原審審認之喪葬費用155,780元之外，需再加計85,477元
    之意，此尚有待上訴人於第二審審理時具體表明真意為何後
    ，始生得否於第二審訴訟程序為此部分請求是否另需補繳裁
    判費之問題，是本院暫無庸就此部分核定裁判費；另將本件
    訴訟事件及進行程度通知有法律上利害關係之第三人裕融企
    業股份有限公司，均此附敘。另上訴人應依家事事件法第51
    條準用民事訴訟法第441條1項第4款之規定，儘速補提上訴
    理由（併應檢附繕本2份），併此裁定。 　　
中　　華　　民　　國　　111 　年　　5 　　月　　11　　日
               家事法庭  法　　　官  林建鼎 
以上正本係照原本作成。
如不服本裁定關於核定訴訟標的價額部分，應於送達後10日內向
本院提出抗告狀，並繳納抗告費新臺幣1,000元；其餘命補繳裁
判費部分，不得抗告。
中　　華　　民　　國　　111 　年　　5 　　月　　11　　日
                         書　記　官　林毓青